【裁判字號】    99,抗,1195
【裁判日期】    991011
【裁判案由】    聲明異議
【裁判全文】
臺灣高等法院民事裁定                  99年度抗字第1195號
抗  告  人  甲○○
上列抗告人因與相對人金吉第公寓大廈管理委員會間確定訴訟費
用額異議事件，對於中華民國99年6月15日臺灣板橋地方法院99
年度事聲字第45號裁定提起抗告，本院裁定如下：
    主  文
抗告駁回。
抗告訴訟費用由抗告人負擔。
    理  由
一、抗告意旨略以：伊與相對人間損害賠償事件，原法院95年度
    訴字第853號判決主文第四項判命「訴訟費用由被告（即相
    對人）負擔十分之九，餘由原告（即抗告人）負擔」，相對
    人對該判決提起上訴，經本院98年度上易字第173號判決主
    文第三項判命「第一、二審訴訟費用除確定部分外，由被上
    訴人（即抗告人）負擔百分之八十一，餘由上訴人（即相對
    人）負擔」確定在案（下稱第二審確定判決）。原裁定一律
    以伊負擔81％核算本件訴訟費用，顯有不當。又本院第二審
    確定判決理由亦認依鑑定報告，相對人應修繕頂樓漏水，詎
    原裁定以伊主張相對人應修繕頂樓漏水，鑑定費用應由相對
    人負擔，容有誤認，亦有違誤。爰聲明廢棄原裁定云云。
二、按依民事訴訟法第91條第1項、第3項及第93條規定，法院未
    於訴訟費用之裁判確定其費用額者，第一審受訴法院於該裁
    判有執行力後，應依聲請以裁定確定之；依第1項確定之訴
    訟費用額，應於裁定送達之翌日起，加給按法定利率計算之
    利息；當事人分擔訴訟費用者，法院為確定費用額之裁判時
    ，除第92條第2項情形外，應視為各當事人應負擔之費用，
    已就相等之額抵銷，而確定其一造應賠償他造之差額。
三、經查兩造間損害賠償事件，關於訴訟費用之裁判，原法院95
    年度訴字第853號判決：訴訟費用由相對人負擔9／10，餘由
    抗告人負擔；相對人對該判決不利部分提起上訴，經本院98
    年度上易字第173號判決：第一、二審訴訟費用除確定部分
    外，由抗告人負擔81／100，餘由相對人負擔確定；又查抗
    告人在第一審預納支出訴訟費用即裁判費新台幣（下同）
    3,200元（依抗告人減縮聲明後之訴訟標的金額計算）及鑑
    定費14萬5,200元，合計14萬8,400元（3,200元＋145,200
    元＝148,400元）；相對人在第二審預納支出訴訟費用即裁
    判費4,800元及證人旅費560元，合計5,360元（4,800元＋
    560元＝5,360元），經本院調閱上開事件卷宗，核閱無訛。
四、按依前開第一審判決，相對人應負擔訴訟費用9／10即13萬
    3,560元（148,400元×9/10＝133,560元）。相對人就其敗
    訴部分提起上訴後，第二審判決第一、二審訴訟費用除確定
    部分（該已確定部分，即抗告人應負擔第一審訴訟費用1／
    10）外，由抗告人負擔81％，餘由相對人負擔。依此計算第
    一、二審除確定部分外之訴訟費用為13萬8,920元（133,560
    元＋5,360元＝138,920元），抗告人負擔81／100為11萬2,5
    25元（138,920元×81/100＝112,525.2元。元以下4捨5入）
    ，其餘相對人應負擔為2萬6,395元（138,920元－112,525
    元＝26,395元）。準此，抗告人得請求相對人賠償之訴訟費
    用額應為2萬1,035元（26,395元－5,360元＝21,035元）。
    雖原裁定確定相對人應賠償抗告人之訴訟費用額為2萬3,854
    元，超過上開抗告人得請求相對人賠償之金額，惟對抗告人
    並無不利，且相對人並未聲明不服，依不利益變更禁止原則
    ，法院自不得為對抗告人更為不利之裁定。原裁定駁回抗告
    人之異議，並無不合。抗告意旨指摘原裁定不當，聲明廢棄
    ，非有理由。
五、據上論結，本件抗告為無理由，依民事訴訟法第495條之1第
    1項、第449條第1項、第95條、第78條，裁定如主文。
中    華    民    國    99    年    10    月    11    日
                      民事第七庭
                        審判長法  官  許正順
                              法  官  蘇芹英
                              法  官  鄭威莉
正本係照原本作成。
不得抗告。
中    華    民    國    99    年    10    月    12    日
                              書記官  李垂福

司法院資訊處製作；財團法人民間司法改革基金會備份。
